臺灣高等法院臺南分院刑事判決
                                    100年度上訴字第349號
上  訴  人
即  被  告  林昱丞




指定辯護人  本院公設辯護人  簡松柏
上  訴  人
即  被  告  林鴻翔


選任辯護人  蘇暉律師  （扶助律師）
上列上訴人因毒品危害防制條例案件，不服臺灣臺南地方法院99
年度訴字第962號中華民國100年1月28日第一審判決（起訴案號
：臺灣臺南地方法院檢察署98年度偵字第16805、17551號、99年
度少連偵字第30號、99年度毒偵字第1045號），提起上訴，本院
判決如下：
    主  文
原判決關於乙○○、甲○○共同犯如附表編號1至13所示之罪及
定執行部分撤銷。
乙○○共同犯如附表編號1至13所示之罪，各處如附表編號1至13
所示之刑。
甲○○共同犯如附表編號1至13所示之罪，各處如附表編號1至13
所示之刑。
其餘上訴駁回（即乙○○犯持有第二級毒品罪，甲○○犯轉讓禁
藥罪部分）。
乙○○上揭撤銷改判所處之刑與上訴駁回所處之刑，應執行有期
徒刑陸年陸月，沒收部分併執行之。
甲○○上揭撤銷改判所處之刑與上訴駁回所處之刑，應執行有期
徒刑肆年，沒收部分併執行之。
    事  實
一、乙○○綽號「阿咪」、甲○○綽號「阿狗」，其2 人均明知甲基
    安非他命（Methamphetamine ，起訴書誤載為安非他命）、
    愷他命（Ketamine，俗稱K 他命）分屬毒品危害防制條例第
    2 條第2 項第2 款、第3 款所定之第二級、第三級毒品，竟
    共同基於販賣第二級毒品甲基安非他命、第三級毒品愷他命
    營利之犯意聯絡，以乙○○所有之門號0000000000號行動電話
    、甲○○所有之門號0000000000號行動電話各1具（各含SIM卡
    1張），作為販賣第二級毒品甲基安非他命、第三級毒品愷
    他命之聯絡工具，由乙○○提供販賣毒品所需之甲基安非他命
    及愷他命，推由甲○○單獨出面，或由其2人共同出面完成販
    賣毒品交易，各次販賣毒品所得悉數交予乙○○分配，其詳如
    下：
(一)乙○○與甲○○以共同販賣第二級毒品甲基安非他命以營利之犯
    意，於許巧伶（79年1月5日生）、陳炳忠（66年9月9日生）
    、郭泓益（79年5月13日生）分別於附表編號1至7號所示之
    時間，與甲○○所有之前揭0000000000號行動電話連繫，雙方
    談妥交易毒品之時間、數量及價格，並達意思合致後，隨即
    由甲○○前往與購毒者許巧伶、郭泓益約定之如附表編號1至4
    號所示之約定地點，或由乙○○與甲○○2人共同出面前往與購
    毒者陳炳忠約定之如附表編號5至7號所示之約定地點，將第
    二級毒品甲基安非他命販賣予陳炳忠，並當場向許巧伶、郭
    泓益、陳炳忠收取費用（其中編號4號該次郭泓益尚未給付
    價金，時間、地點、交易毒品種類、交易金額、得款等均如
    附表編號1至7號所示）。計共同販賣第二級毒品甲基安非他
    命7次，販賣第二級毒品所得共8500元（未扣案）。
(二)乙○○與甲○○以共同販賣第三級毒品愷他命以營利之犯意，於
    附表編號8至13號所示之時間，於蔡錚毅之不詳年籍成年友
    人「彭家豪」、王怡婷（78年3月27日生）等人，而分別於
    附表編號8至13號所示之時間，與甲○○所有之前揭000000000
    0號行動電話連繫，雙方談妥交易毒品之時間、數量及價格
    ，並達意思合致後，隨即由甲○○前往，或由乙○○與甲○○2人
    共同出面前往與購毒者蔡錚毅友人「彭家豪」、王怡婷約定
    之如附表編號8至13號所示之約定地點，將第三級毒品愷他
    命販賣予蔡錚毅友人「彭家豪」、王怡婷，並各當場向蔡錚
    毅友人「彭家豪」、王怡婷收取費用（時間、地點、交易毒
    品種類、交易金額、得款等均如附表一編號8至13號所示）
    。計共同販賣第三級毒品愷他命6次，販賣第三級毒品所得
    共8100元（未扣案）。
二、乙○○明知搖頭丸屬毒品危害防制條例第2 條第2 項第2 款所
    定之第二級毒品，不得持有，竟基於持有第二級毒品搖頭丸
    之犯意，於民國98年6月間某日，在臺南市○○路某PUB內，向
    姓名、年籍不詳，綽號「小黑」之成年男子，以新臺幣（下
    同）3,000元之價格，購買第二級毒品搖頭丸8顆（驗前淨重
    1.756公克、驗後淨重1.429公克），並將之藏放在其位於臺
    南市○○區○○0街000號住處，而無故持有之。
三、甲○○明知甲基安非他命為第二級毒品，且經中央衛生主管機
    關明令公告為禁藥，依法不得持有、轉讓，竟基於轉讓禁藥
    甲基安非他命之犯意，以上開門號0000000000號行動電話作
    為聯絡工具，於98年11月5日16時39分許、11月6日14時39分
    許、11月7日凌晨2時13分許，撥打許巧伶持用之門號000000
    0000號行動電話，並邀約許巧伶前去試吃禁藥甲基安非他命
    ，而於同年11月7日凌晨某時許，許巧伶依約前往甲○○位於
    臺南市○○街000巷00號住處，甲○○即以燒烤禁藥甲基安非他
    命產生煙氣之方式，無償提供許巧伶施用約一、二口，而以
    此方式無償轉讓禁藥甲基安非他命1次與許巧玲。
四、嗣於98年11月25日6時20分許，為警持原審核發之搜索票前
    往甲○○上開住處搜索查獲，並扣得第二級毒品甲基安非他命
    2包（驗前淨重0.584公克、驗後淨重0.564公克）、甲○○所
    有供其等販賣第二級、第三級毒品及轉讓禁藥所用之門號00
    00000000號行動電話1具（含SIM卡1張）、其所有供其販賣
    第二、三級毒品所用之帳冊1本；另於98年11月25日6時30分
    許，為警持原審核發之搜索票至乙○○前開住處搜索，並扣得
    第二級毒品甲基安非他命9包（驗前淨重4.022公克、驗後淨
    重3.932公克）、第二級毒品搖頭丸8顆（驗前淨重1.756公
    克、驗後淨重1.429公克）、第三級毒品愷他命7包（驗前淨
    重5.716公克、驗後淨重5.626公克）、乙○○所有供販賣第二
    級、第三級毒品所用之門號0000000000號行動電話1具（含S
    IM卡1張）、其所有供其等販賣第二、三級毒品所用之帳冊1
    本、磅秤1個、及乙○○所有供其等販賣毒品預備之用之夾鍊
    袋2大袋，始知上情。而乙○○、甲○○為警查獲後，於警詢中
    均主動供出其販賣第二級毒品甲基安非他命來源為少年徐○○
    ，警方因而循線於99年3月24日查獲少年徐○○販賣第二級毒
    品情事，並移送原審少年法庭審理。另乙○○就附表編號3至7
    號及9至13所示之犯行於偵審中均自白，甲○○就附表編號3至
    13號之犯行於偵審中亦均自白。
五、案經臺灣臺南地方法院檢察署檢察官指揮內政部警政署刑事
    警察局偵八隊、臺南市政府警察局歸仁分局、臺南市政府警
    察局第三分局偵辦並報請同署檢察官偵查起訴。
    理  由
壹、程序方面：
    按現行刑事訴訟法為保障被告之反對詰問權，排除具有虛偽
    危險性之傳聞證據，以求實體真實之發見，於該法第159條
    第1項明定被告以外之人於審判外之言詞或書面陳述，除法
    律有規定者外，不得作為證據。而刑事訴訟法第159條之1至
    159條之4為傳聞法則之例外規定，被告以外之人於審判外之
    陳述，雖不符前4條之規定，但經當事人於審判程序同意作
    為證據，法院審酌該言詞陳述或書面陳述作成時之情況，認
    為適當者，亦得為證據；當事人、代理人或辯護人於法院調
    查證據時，知有第159條第1項不得為證據之情形，而未於言
    詞辯論終結前聲明異議者，視為有前項之同意，刑事訴訟法
    第159條之5定有明文。查本判決所引用之供述證據，業據檢
    察官、被告乙○○、甲○○及辯護人於準備程序時均不爭執證據
    能力，迄至言詞辯論終結前，亦未主張有刑事訴訟法第159
    條第1項不得為證據之情形，本院審酌該等證據作成時之情
    狀，並無違法或不當之情事，與本案待證事實間並有相當之
    關聯性，認為以之作為本案之證據亦屬適當，依上開規定，
    自具有證據能力。另其餘非供述證據亦均經法定程序取得，
    無不得為證據之情形，自均有證據能力。
貳、實體方面：
一、按毒品危害防制條例第2條附表2已詳列第二級毒品之品項，
    其中第12項為「安非他命（Amphetamine）」，第89項為「
    甲基安非他命（Methamphetamine）」，可見安非他命與甲
    基安非他命為毒品危害防制條例不同種類之第二級毒品。查
    本件被告乙○○、甲○○固均自承所施用、販賣之第二級毒品係
    安非他命云云（見偵字第16805號卷一，以下稱偵三卷第175
    、179頁），惟自被告乙○○、甲○○住處扣得之白色結晶各為9
    包（驗前淨重4.022公克、驗後淨重3.932公克）及2包（驗
    前淨重0.584公克、驗後淨重0.564公克），經送請高雄市立
    凱旋醫院鑑定結果，均含有甲基安非他命（Methamphetamin
    e）成分，此有該院99年6月21日高市凱醫驗字第13363號、
    同院99年9月5日高市凱醫驗字第13762號濫用藥物成品檢驗
    鑑定書各1份在卷可考（見原審卷第165、176 至177頁），
    顯見上開扣案之白色結晶11包確均係甲基安非他命無訛。而
    被告乙○○、甲○○為警查獲採尿送驗結果均呈甲基安非他命之
    陽性反應，復有長榮大學98年12月4日及同年月9日確認報告
    各1份在卷可憑（見原審卷第160、174頁），足認被告乙○○
    、甲○○所施用者並非安非他命，而均係甲基安非他命無誤。
    另參以目前國內緝獲之白色結晶或粉末狀安非他命毒品，其
    成分多為甲基安非他命，亦有法務部調查局93年5月4日調科
    壹字第09362413980號函、行政院衛生署管制藥品管理局93
    年11月2日管檢字第0930010499號函意旨可參。準此，被告
    乙○○、甲○○所持有、施用者既均係甲基安非他命，則其等所
    販賣者當亦屬甲基安非他命，是其等所供稱之「安非他命」
    應係「甲基安非他命」之誤，應堪認定，而此亦據原審蒞庭
    檢察官當庭更正起訴書所載之「安非他命」為「甲基安非他
    命」（見原審卷第122頁反面），本院自應據此更正而為審
    理，合先敘明。
二、訊據被告乙○○、甲○○對於前揭犯罪事實均坦承不諱，並據證
    人許巧伶、陳炳忠、郭泓益、蔡錚毅、王怡婷等人供述明確
    ，茲分述如下：
(一)被告乙○○、甲○○共同販賣第二級毒品甲基安非他命與許巧伶
    （即附表編號1、2）及甲○○轉讓第二級毒品甲基安非他命予
    許巧伶部份：業據證人即買受及受讓毒品之許巧伶於警、偵
    訊時證稱：98年11月7日凌晨2時13分許，伊與阿狗00000000
    00號電話聯絡，因阿狗說有事找伊，也要請伊試甲基安非他
    命；伊向阿狗買了2次甲基安非他命，分別在98年9月中旬、
    10月上旬，每次都是買1,000元等語（見歸仁分局警卷第000
    0000000號卷，下稱警一卷，第361至363頁、偵三卷第76至7
    9頁）。
(二)被告乙○○、甲○○共同販賣第二級毒品甲基安非他命與郭泓益
    部分（即附表編號3、4）：業據證人即買受毒品之郭泓益於
    警、偵訊時證稱：阿咪是阿狗帶去認識的，伊曾向阿狗購買
    2次甲基安非他命，都是買1,000元，第1次是在98年10月初
    ，在阿咪位於○○市住處，第2次是在98年10月底，在阿狗○○
    路住處，…，伊第2次購買甲基安非他命的錢沒有支付等語（
    見第三分局卷，下稱警五卷第62至65頁、偵三卷第215至217
    頁）。
(三)被告乙○○、甲○○共同販賣第二級毒品甲基安非他命與陳炳忠
    部分（即附表編號5、6、7）：業據證人即買受毒品之陳炳
    忠於警、偵訊時證稱：伊共向甲○○、乙○○購買3次甲基安非
    他命，第1次是在98年11月9日20時許，買3,500元，第2次是
    在98年11月13日20至21時許，買1,000元，這2次都是在臺南
    市○○區○○○路○○附近的0000○○旁，第3次是在98年11月24日13
    時許，也是買1,000元，在臺南市○○區○○路○○○○○○旁○○等語
    （見警一卷第367至369頁、警五卷第52至53頁、偵三卷第89
    至91頁）。
(四)被告乙○○、甲○○共同販賣第三級毒品愷他命與蔡錚毅友人「
    彭家豪」部分（即附表編號8）：業據證人即蔡錚毅於警、
    偵訊時證稱：98年8、9月間，伊朋友「彭家豪」問伊有沒有
    認識在賣愷他命的，彭家豪就拿伊的手機打給甲○○，那次交
    易有成功，買了2,100元的愷他命等語（見警一卷第347至34
    8頁、偵三卷第64至66頁）。
(五)被告乙○○、甲○○共同販賣第三級毒品愷他命與王怡婷部分（
    即附表編號9、10、11、12、13）：業據證人即買受毒品之
    王怡婷於警、偵訊時證稱：伊有向甲○○、乙○○購買過5次愷
    他命，第1次於98年10月2日22時許，第2次是於98年10月10
    日14時許，第3次是於98年11月5日19時許，第4次是於98年1
    1月8時21時許，第5次是於98年11月13日19時許，第1次及第
    4次交易地點是在臺南市○○區○○路○○○○，第2次是在臺南市○○
    區○○路○○○○前，第3次及第5次是在臺南市○○區○○路○○○○○外
    ，前4次都是買1,000元，第5次是向甲○○買2,000元，甲○○交
    代乙○○前往交易的等語（見警一卷第351至355頁、偵三卷第
    54至55頁）。
三、又自被告乙○○、甲○○住處扣得之白色結晶9包及2包，經送請
    高雄市立凱旋醫院鑑定結果，均含有第二級毒品甲基安非他
    命（Methamph etamine）成分，其中白色結晶9包，驗前淨
    重4.022公克，驗後淨重3.932公克，又白色結晶2包，驗前
    淨重0.584公克，驗後淨重0.564公克，有該院99年6月21日
    高市凱醫驗字第13 363號、同院99年9月5日高市凱醫驗字第
    13762號濫用藥物成品檢驗鑑定書各1份在卷可考（見原審卷
    第165、176至177頁）；自被告乙○○住處扣得之白色結晶粉
    末7包及米白色圓型錠劑8顆，經送同院鑑定結果，白色結晶
    粉末7包均檢驗出第三級毒品愷他命（Ketamine）成分，驗
    前淨重5.716公克，驗後淨重5.626公克，另米白色圓型錠劑
    8顆均檢驗出第二級毒品搖頭丸（MDMA）成分等情，亦有該
    院99年3月15日高市凱醫驗字第12398號濫用藥物成品檢驗鑑
    定書1份（見歸仁分局警卷第00000000000號卷第27至28頁）
    ，上述鑑驗結果，均係檢驗機關本於專業知識及以精密儀器
    或科學檢驗方法所得之結論，自可憑信。此外，復有門號00
    00000000、0000000000號行動電話各1具（含SI M 卡各1張
    ）、磅秤1個、夾鍊袋2大袋、帳冊2本扣案可佐，及原審98
    年度聲監字第000504、000542號通訊監察書、被告2人所持
    用之門號0000000000、0000000000號行動電話與證人許巧伶
    持用之門號0000000000號行動電話、陳炳忠持用之門號0000
    000000號行動電話、郭泓益持用之0000000000號行動電話、
    蔡錚毅持用之門號0000000000號行動電話、王怡婷持用之門
    號0000000000號行動電話之通訊監察譯文、通聯調閱查詢單
    及雙向通聯紀錄各1份在卷可參，復有搜索及扣押筆錄3份、
    帳冊內頁影印資料1紙、查獲及現場照片8幀、查獲毒品初步
    檢驗報告單及檢驗照片各2幀【見警一卷第143至147、151至
    159、162至163、224至227、231至236、239、269至270、34
    9至350、356至35 9、365至366、370至372頁、警五卷第31
    、66至67頁、偵三卷第196至198頁、見偵字第16805號卷二
    （以下稱偵四卷）第64頁）、警聲蒐卷第1069號卷第
    44、45頁】。
四、再毒品危害防制條例所規定之販賣毒品罪，雖未明示「營利
    之意圖」為其犯罪構成要件，然「販賣」一語，在文義解釋
    上當然已寓含有買賤賣貴，而從中取利之意思存在。且從商
    業交易原理與一般社會觀念而言，販賣行為在通常情形下，
    仍係以牟取利益為其活動之主要誘因與目的。又政府為杜絕
    毒品氾濫，毒害人民甚深，再三宣導民眾遠離毒品、媒體報
    導既深且廣，對於禁絕毒品之政策，應為大眾所熟悉。再政
    府對於查緝施用、轉讓及販賣毒品無不嚴格執行，且販賣毒
    品罪係重罪，若無利可圖，衡情一般持有毒品者，當不致輕
    易將持有之毒品交付他人。況販賣毒品乃違法行為，非可公
    然為之，且有其獨特之販售路線及管道，亦無公定之價格，
    復可任意增減其分裝之數量，而每次買賣之價量，亦可能隨
    時依市場貨源之供需情形、交易雙方之關係深淺、資力、對
    行情之認知、查緝是否嚴緊，及購買者被查獲時供述購買對
    象之可能性風險評估等諸般事由，而異其標準，非可一概而
    論，是販賣之利得，誠非固定，而縱使販賣之人從價差或量
    差中牟利方式雖異，其意圖營利之非法販賣行為仍屬同一。
    從而，舉凡有償交易，除足以反證其確係另基於某種非圖利
    本意之關係外，通常尚難因無法查悉其販入價格，做為是否
    高價賣出之比較，諉以無營利之意思而阻卻販賣犯行之追訴
    。況被告乙○○、甲○○於原審審理時供稱：交易毒品所得係交
    給乙○○分配，乙○○給甲○○錢花用等語（見警五卷第11頁反面
    、偵四卷第42頁、原審卷第200頁反面），又被告乙○○於本
    院審理時供稱：賣甲基安非他命1000元可賺三百元。Ｋ他命
    賣1000元只賺150元。給甲○○油錢及一個禮拜500元。是被告
    2人每次販賣甲基安非他命、愷他命時，當可獲取相當之利
    益。是被告2人確有販賣第二級毒品甲基安非他命、第三級
    毒品愷他命牟利之意圖甚明。
五、綜上所述，益證被告乙○○、甲○○上開自白與事實相符，堪以
    採信。本件事證明確，被告2人犯行均堪認定。
參、論罪科刑部分：
一、按甲基安非他命、搖頭丸、愷他命分屬毒品危害防制條例第
    2條第2項第2款、第3款規定之第二級、第三級毒品。又「甲
    基安非他命」雖係毒品危害防制條例第2條第2項第2款所規
    定之「第二級毒品」，但其亦屬於藥事法所稱之「禁藥」（
    即藥事法第22條第1款所稱之「經中央衛生主管機關明令公
    告禁止製造、調劑、輸入、輸出、販賣或陳列之毒害藥品」
    ，而第二級毒品甲基安非他命成分屬安非他命類藥品，業經
    行政院衛生署75年7月11日衛署藥字第597627號公告禁止使
    用，屬藥事法規之禁藥）。又明知為禁藥而轉讓者，藥事法
    第83條亦定有處罰明文。故行為人明知為禁藥即「甲基安非
    他命」而轉讓予他人者，除成立毒品危害防制條例第8條第2
    項之「轉讓第二級毒品罪」外，亦構成藥事法第83條第1項
    之「轉讓禁藥罪」，此係屬同一犯罪行為而同時有二種法律
    可資處罰之「法條（規）競合」情形，應依「重法優於輕法
    」、「後法優於前法」等法理，擇一處斷。又毒品危害防制
    條例第8條第2項轉讓第二級毒品罪之法定本刑為「6月以上5
    年以下有期徒刑，得併科新臺幣70萬元以下罰金」，而93年
    4月21日修正後藥事法第83條第1項轉讓禁藥罪之法定本刑為
    「7年以下有期徒刑，得併科新臺幣500萬元以下罰金」。是
    除轉讓之第二級毒品達行政院93年1月7日院台法字第093008
    0551號令頒「轉讓持有毒品加重其刑之數量標準」第2條所
    定之淨重10公克以上，或轉讓與未成年人，而有應依毒品危
    害防制條例第8條第6項及第9條之規定加重其刑至2分之1之
    情形者外，修正後藥事法第83條第1項之罪之法定本刑，顯
    較毒品危害防制條例第8條第2項之罪之法定本刑為重，依前
    述「重法優於輕法」之法理，自應優先適用藥事法第83條第
    1項之規定處斷（最高法院94年台上字第7021號、96年度台
    上字第3582號、97年台非字第397號判決、臺灣高等法院暨
    所屬法院97年法律座談會刑事臨時類提案第3號㈠意旨參照）
    。查被告甲○○轉讓甲基安非他命予證人許巧伶，其轉讓之數
    量僅可供證人許巧伶施用一、二口，當屬微量，且本件復無
    證據認定被告轉讓之數量已達上開轉讓持有毒品加重其刑之
    數量標準第2條規定之淨重10公克以上；而證人許巧伶係79
    年1月5日生，為成年人，有其警、偵訊筆錄所載之年籍資料
    在卷可憑（見警一卷第361頁、偵三卷第76頁），是有關被
    告甲○○此部分所為，並無毒品危害防制條例第8條第6項及第
    9條所規定加重其刑之適用，應適用藥事法第83條第1項之規
    定。
二、
(一)核被告乙○○、甲○○就事實一所載附表編號1至7之行為，均係
    犯毒品危害防制條例第4條第2項之販賣第二級毒品罪；就附
    表編號8至13之行為，均係犯毒品危害防制條例第4條第3項
    之販賣第三級毒品罪。被告甲○○就事實三所載轉讓甲基安非
    他命之行為，係犯藥事法第83條第1項轉讓禁藥罪。被告乙○
    ○、甲○○持有甲基安非他命之低度行為，應為販賣第二級毒
    品甲基安非他命及轉讓禁藥之高度行為所吸收，均不另論罪
    。
(二)被告乙○○就事實二所載持有搖頭丸8顆之行為，係犯毒品危
    害防制條例第11條第2項之持有第二級毒品罪。
(三)起訴意旨認被告甲○○就轉讓甲基安非他命之行為，係犯毒品
    危害防制條例第8條第2項之轉讓第二級毒品罪，依前揭說明
    ，即有未洽，惟已據原審蒞庭檢察官當庭更正起訴法條（見
    原審第122頁反面），本院自毋庸變更起訴法條，附此敘明
    。
三、被告乙○○、甲○○間就附表編號1至13所示販賣第二級、第三
    級毒品犯行，有犯意聯絡與行為分擔，皆為共同正犯。被告
    乙○○所為上開販賣第二級毒品7次、販賣第三級毒品6次及持
    有第二級毒品1次等犯行，及被告甲○○所為上開販賣第二級
    毒品7次、販賣第三級毒品6次及轉讓禁藥1次等犯行，其等
    犯意各別，行為互殊，均應予分論併罰。
四、又被告乙○○、甲○○為警查獲後，業已供出甲基安非他命毒品
    來源為少年徐○○，並經臺南市政府警察局第三分局警員循線
    查獲少年徐○○販賣第二級毒品之情事，且據該分局於98年3
    月24日以南市警三刑偵字第9843036911號函移送原審少年法
    庭審理等情，有被告乙○○、甲○○之警詢筆錄、臺南市政府警
    察局第三分局99年12月24日南市警三刑字第09943412260號
    函各1份在卷可稽（見警五卷第8、25頁、原審卷第140至143
    頁）。是被告乙○○、甲○○既已供出其等所販賣之甲基安非他
    命毒品來源，並因而查獲少年徐○○，核與毒品危害防制條例
    第17條第1項之規定相符，爰就被告2人所犯上開販賣第二級
    毒品共7罪，均減輕其刑，而該條第1項同時有免除其刑之規
    定，依刑法第66條但書，其減輕得減至3分之2。
五、另按毒品危害防制條例第17條第2項規定：「犯第4條至第8
    條之罪於偵查及審判中均自白者，減輕其刑。」依該條項修
    正立法理由觀之，係為使刑事案件儘速確定，鼓勵被告認罪
    ，並節省司法資源，苟行為人於偵查及審判中均對自己之犯
    罪事實全部或主要部分為肯定供述之意，即符自白減輕其刑
    要件。依上揭法條之規定，所謂「偵查中之自白」既未明定
    限縮專指檢察官偵查中為限。而依現行刑事訴訟體制，刑事
    訴訟程序中之「偵查」，乃偵查機關就人犯之發現、確保、
    犯罪事實之調查，證據之發現、蒐集及保全為內容，以決定
    有無犯罪嫌疑，應否提起公訴之偵查機關活動。偵查機關有
    主體偵查機關與輔助偵查機關之分，檢察官乃偵查主體，司
    法警察官或司法警察則係偵查之輔助機關，此觀刑事訴訟法
    第228條第1項、第231條之1規定，均以檢察官為主體，而第
    229條至第231條之司法警察官或司法警察，則分別規定為「
    協助檢察官」、「應受檢察官之指揮」、「應受檢察官之命
    令」，即足明瞭。是上開「偵查中自白」之範圍，適用上應
    兼指司法警察官或司法警察實施之輔助偵查程序在內。司法
    警察官或司法警察就具體案件開始進行調查，並對犯罪嫌疑
    人製作調查筆錄時，為犯罪嫌疑人之被告如就犯罪嫌疑事實
    予以自白，應認其警詢自白，屬於偵查中自白之一環，而合
    於「偵查中自白」之要件（最高法院99年度台上字第2423、
    8207號判決意旨參照）。查被告乙○○、甲○○就附表編號3至7
    所示販賣甲基安非他命予證人陳炳忠、郭泓益共5次犯行；
    被告乙○○就附表編號9至13所示販賣愷他命予證人王怡婷共5
    次犯行；被告甲○○就附表編號8至13所示販賣愷他命予證人
    蔡錚毅友人「彭家豪」、王怡婷共6次犯行，業據其等分別
    於警詢或偵查中及原審審理時自白犯行不諱，已詳如前述，
    並有其等警、偵訊及原審審判筆錄各1份在卷可憑。均分別
    依毒品危害防制條例第17條第2項規定，各減輕其刑。又被
    告乙○○、甲○○就附表編號3至7所示販賣甲基安非他命予證人
    陳炳忠、郭泓益部分，同時有2次刑之減輕事由，爰依刑法
    第71條第2項規定，先依較少之數減輕之。
六、至被告甲○○所為轉讓禁藥予證人許巧伶部分，雖亦於偵查中
    及本院審理時供承不諱，然不同刑罰法律間具有法條競合關
    係者，法院應本於法律整體適用不得割裂原則而為比較適用
    ，且毒品危害防制條例第17條第2項之減輕規定，亦僅明定
    以犯該條例第4條至第8條之罪為前提要件，且藥事法亦無轉
    讓禁藥者，於偵查及審判中自白應減輕其刑之特別規定，自
    無割裂適用修正後毒品條例第17條第2項規定減輕其刑之餘
    地（最高法院99年度台上字第630、2476號判決意旨參照）
    。是以，被告甲○○上開轉讓禁藥之犯行，既係犯藥事法第83
    條第1項之罪，自與上開減刑規定不合，尚難予以減輕其刑
    。
七、另被告乙○○、甲○○就附表編號1至2所示販賣甲基安非他命予
    證人許巧伶之犯行，及被告乙○○就附表編號8所示販賣愷他
    命予證人蔡錚毅友人「彭家豪」之犯行，遍查其等之警詢、
    偵查筆錄均未見有何自白之情，被告乙○○先於警詢、偵查筆
    錄時否認認識證人許巧伶、蔡錚毅（見警一卷第223頁反面
    、警五卷第10頁，見偵三卷一第119頁），嗣於99年1月13日
    筆錄中亦僅坦承販賣K他命給王怡婷，另賣安非他命給陳炳
    忠等語（見警五卷第11、12頁），且經詢以：許巧玲、王怡
    婷、陳炳忠他們均於筆錄中指稱你均曾載送甲○○一同販賣毒
    品之時，亦回答稱：不認識許巧玲等語，是亦徵被告所承認
    販賣對象僅為王怡婷、陳炳忠二人，而不及於其他，是被告
    乙○○辯護人所主張當日被告乙○○已坦承所有販賣第二級甲基
    安非他命、第三級毒品愷他命犯行云云，尚無足採；而被告
    甲○○則於警、偵訊時均僅坦承轉讓甲基安非他命予證人許巧
    伶，始終否認有何販賣甲基安非他命予證人許巧伶之情（見
    警一卷第141頁、偵三號卷一第106、107 頁、偵四卷第41至
    42頁），是被告乙○○、甲○○就附表編號1至2及被告乙○○就附
    表編號8所示之罪，自難依毒品危害防制條例第17條第2項規
    定減輕其刑，併此敘明。
八、又按刑法第59條之酌量減輕其刑，必須犯罪另有其特殊之原
    因與環境等等，在客觀上足以引起一般同情，認為即予宣告
    法定最低刑期猶嫌過重者，始有適用，至於被告無前科、家
    境貧困、肢體殘障、坦白犯行，犯罪所得低微等情狀，僅可
    為法定刑內從輕科刑之標準，不得據為酌量減刑之理由；而
    刑法第59條所規定之酌量減輕其刑，係裁判上之減輕，必以
    犯罪之情狀可憫恕，認為宣告法定最低度之刑猶嫌過重者，
    始有其適用。如別有法定減輕之事由，應先依法定減輕事由
    減輕其刑後，科以最低刑度，猶嫌過重時，始得為之；若有
    2 種以上法定減輕事由，仍應先依法定減輕事由遞減其刑後
    ，科以最低刑度，猶嫌過重時，始得再依刑法第59條規定酌
    減其刑（最高法院94年度台上字第9號、第5999號判決意旨
    參照）。查被告乙○○、甲○○自98年8、9月間起迄至98年11月
    間為警查獲止，販賣甲基安非他命、愷他命予他人牟利共13
    次，並非偶發之單一犯行，對於國民身心健康及社會治安影
    響非輕，且遍查全案卷證資料，亦無被告2人係因特殊原因
    或環境，迫於無奈始為販賣甲基安非他命、愷他命之犯行，
    依一般國民社會感情，尚難認被告2人上開所為有何情堪憫
    恕之處。況被告2人就附表編號3至7所示販賣甲基安非他命
    犯行，因依毒品危害防制條例第17條第1項、第2項規定減輕
    後，其法定最低刑度已可減至1年2月以上之有期徒刑；就附
    表編號1至2所示販賣甲基安非他命犯行，因依毒品危害防制
    條例第17條第1項規定減輕後，其法定最低刑度可減至2年4
    月以上之有期徒刑；被告甲○○就附表編號8及被告2 人就附
    表編號9至13所示販賣愷他命犯行，因依毒品危害防制條例
    第17條第2項規定減輕後，其法定最低刑度亦可減至2年6月
    以上之有期徒刑，顯均無宣告法定最低刑期後，仍有情輕法
    重之情形。雖被告乙○○就附表編號8所示販賣愷他命犯行，
    並無任何減刑規定之適用，然販賣第三級毒品之法定本刑為
    5年以上有期徒刑，而衡酌被告乙○○於短短2至3月間，即販
    賣愷他命達6次之多，且提供金錢吸收案發當時不滿20歲之
    被告甲○○出面交易毒品，並統籌販賣毒品所得予以分配等情
    ，實難認其所為在客觀上足以引起一般同情，而有宣告法定
    最低度之刑猶嫌過重之情，當無適用刑法第59條酌減其刑之
    必要。被告乙○○之辯護人徒以被告乙○○販賣毒品所得及對象
    均不多為由，請求依刑法第59條酌減其刑，尚屬無據，自不
    足採。
肆、撤銷原判及維持原判之理由
甲、撤銷原判部分
一、原審以被告二人販賣第二、三級毒品罪事證明確，因而據以
    論罪科刑，固非無見，惟查：⑴扣案之夾鏈袋二大袋經本院
    勘驗結果均係未曾使用過之新品，應係被告所有預備供犯販
    賣第二級第三級毒品罪所用之物，應依刑法第38條第1項第2
    款予以宣告沒收，乃原審竟誤引依毒品危害防制條例第19條
    第1項規定併予宣告沒收，尚有未洽。⑵另被告二人各次販賣
    第三級毒品愷他命之數量均無證據足以證明已達純質淨重20
    公克以上而有處罰其持有之行為之情事，原審疏未詳查，致
    於理由內敘明其等持有愷他命之行為，已為販賣之高度行為
    所吸收，亦有未洽。
二、被告上訴認原審量刑過重，雖為無理由，然原判決既有上述
    可議之處，自屬無可維持，應由本院將原判決關於乙○○、甲
    ○○共同犯如附表編號1至13所示之罪及定執行部分予以撤銷
    改判，以期適法。爰審酌被告乙○○、甲○○均有施用毒品之習
    慣，應知毒品對人體危害甚鉅，且其2人均年輕力壯，不思
    以正當途徑賺取報酬，為貪圖不法利益，竟無視政府推動之
    禁毒政策，仍販賣甲基安非他命、愷他命予他人，自應予相
    當之刑事非難；其等所為販賣第二級、第三級毒品之行為，
    均足戕害國民身心健康，並破壞社會治安，所生危害亦非輕
    ，惟念及被告乙○○於案發當時為00歲、被告甲○○亦僅為00歲
    ，其等年紀均尚輕，且於法院審理時均已知坦認全部犯行，
    深具悔意，犯後態度尚稱良好，及其等販賣之期間不長、販
    賣毒品之對象、所得金錢均非鉅，其等犯罪情節、所生之危
    害，均不若坊間大盤販賣毒品者，惡性尚非重大，並衡酌被
    告乙○○提供甲基安非他命、愷他命俾被告甲○○出面販賣，統
    籌所有販毒所得予以分配，對於販賣毒品犯行具有主導地位
    ，而被告甲○○為貪圖小利，聽從被告乙○○指示負責與買受毒
    品者交易，本身並無毒品可供販賣，其於販賣毒品犯行應僅
    具附從於被告乙○○之地位，暨被告2人之前科素行、智識程
    度、生活狀況等一切情狀，因認檢察官對被告2人具體求刑8
    年，毋寧過重，爰分別量處如主文第二項及第三項所示之刑
    。
三、
(一)又毒品危害防制條例第19條第1項規定，係採義務沒收主義
    ，故販賣毒品所得金錢，如能認定確係販賣毒品所得款項，
    應宣告沒收，不以當場搜獲扣押者為限，但因其並無「不問
    屬於犯人與否，沒收之」之特別規定，自仍以沒收物屬於犯
    人所有者為限，始得依該規定予以沒收。而上開規定所稱「
    追徵其價額」者，必限於所沒收之物，為金錢以外其他財物
    而無法沒收時，始應追徵其價額，使其繳納與原物相當價額
    。如所得財物為金錢而無法沒收時，應以其財產抵償之，而
    不發生追徵價額問題；又毒品危害防制條例第19條第1項固
    規定「犯第4條至第9條、第12條、第13條或第14條第1項、
    第2項之罪者，其供犯罪所用或因犯罪所得之財物，均沒收
    之，如全部或一部不能沒收時，追徵其價額或以其財產抵償
    之」。但共同正犯之犯罪所得為現款時，因係合併計算，且
    於全部或一部不能沒收時，以其財產抵償之，為避免執行時
    發生重複沒收、抵償之情形，故各共同正犯之間係採連帶沒
    收主義，於裁判時應諭知連帶沒收，不得就全體共同正犯之
    總所得，對各該共同正犯分別重複諭知沒收（最高法院93年
    度台上字第1218號、2670號、2743號、95年度台上字第6051
    號判決意旨參照）。
(二)另扣案之門號0000000000、0000000000號行動電話各1具（
    含SIM卡各1張）、磅秤1個、帳冊2本，係分屬被告乙○○、甲
    ○○所有之物，且係供其等共同販賣附表編號1至13所示犯罪
    所用之物，本於共同正犯責任共同之原則，應依毒品危害防
    制條例第19條第1項規定，於被告2人販賣毒品項下均宣告沒
    收。
(三)被告2人共同販賣附表編號1至3、5至13所示第二級、第三級
    毒品之所得（合計16,600元），雖均未扣案，然依前所述，
    應依毒品危害防制條例第19條第1項之規定，合併計算、連
    帶沒收之，併宣告如全部或一部不能沒收時，以其等之財產
    連帶抵償之。至附表編號4所示部分，因證人郭泓益係以賒
    欠之方式，向被告2人購買第二級毒品甲基安非他命，已如
    前述，是被告2人既尚未取得此部分價金，即無從為連帶沒
    收或以其等財產連帶抵償之諭知，附此敘明。
(四)至扣案之夾鏈袋2大袋，均係未曾使用過之新品，業經本院
    勘驗明確，且為被告所有供其等販賣毒品預備之用，爰依刑
    法第38條第1項第2款之規定宣告沒收。
(五)至另自被告乙○○住處扣得之甲基安非他命9包（驗前淨重4.0
    22公克、驗後淨重3.932公克）、愷他命7包（驗前淨重5.71
    6公克、驗後淨重5.626公克）及自被告甲○○處所扣得之甲基
    安非他命2包（驗前淨重0.584公克、驗後淨重0.564公克）
    ，雖分屬第二級、第三級毒品，惟上開扣案之毒品分係供被
    告2人施用毒品所剩餘之物，且扣案之甲基安非他命核與上
    開附表1至13所示販賣第二級、第三級毒品犯行無涉等情，
    業據被告2人於原審審理時供述甚明（見原審卷第193至194
    頁），而另扣案之殘渣袋10個、吸食器6個、玻璃球吸食器1
    個，雖分屬被告2人所有，惟係供其等施用毒品所用之物，
    業據其等供明在卷（見原審卷第193至194頁），核均與本件
    販賣第二級、第三級毒品、轉讓禁藥及持有第二級毒品案無
    涉；另自被告乙○○處扣得之武士刀1支，顯亦與本案無涉，
    自均無庸為沒收或沒收銷燬之諭知。
乙、維持原判部分原審以被告乙○○犯持有第二級毒品罪犯行，甲
    ○○犯轉讓禁藥罪犯行事證明確，因而適用毒品危害防制條例
    第11條第2項、第18條第1項前段、藥事法第83條第1項、刑
    法第11條、第38條第1項第2款之規定，並審酌被告乙○○、甲
    ○○均有施用毒品之習慣，應知毒品對人體危害甚鉅，被告甲
    ○○復轉讓甲基安非他命供他人施用；被告乙○○另非法持有搖
    頭丸，其等所為均足戕害國民身心健康，並破壞社會治安，
    所生危害亦非輕，惟念及被告乙○○於案發當時為00歲、被告
    甲○○亦僅為00歲，其等年紀均尚輕，且於法院審理時均已知
    坦認全部犯行，深具悔意，犯後態度尚稱良好，暨被告2人
    之前科素行、智識程度、生活狀況等一切情狀，分別量處乙
    ○○有期徒刑四月，甲○○有期徒刑七月，並敘明扣案之搖頭丸
    8顆（驗後淨重1.429公克），係被告乙○○所持有之第二級毒
    品，應依毒品危害防制條例第18條第1項前段規定，均沒收
    銷燬之。至因鑑驗而耗損之搖頭丸0.327公克，顯已滅失，
    自無庸為沒收銷燬之諭知，又上開門號0000000000號行動電
    話1具（含SIM卡1張），亦係供被告甲○○犯事實三轉讓禁藥
    所用之物，應依刑法第38條第1項第2款規定，於被告甲○○轉
    讓禁藥項下宣告沒收，經核原審認事用法均無不合，被告2
    人上訴均認原審量刑過重，為無理由，應予駁回，並與前揭
    撤銷改判所處之刑定應執行刑如主文第四項、第五項所示。
伍、論罪法條
一、刑事訴訟法第368條、第369條第1項前段、第364條、第299
    條第1項前段。
二、毒品危害防制條例第4條第2項、第3項、第17條第1項、第2
    項、第19條第1項。
三、刑法第11條、第28條、第51條第5款、第38條第1項第2款。
    段。本案經檢察官羅清溪到庭執行職務。
中　　華　　民　　國　 100　　年　　7 　　月　　5 　　日
                  刑事第四庭    審判長法　官    吳志誠
                                      法　官    彭喜有
                                      法　官    羅心芳
以上正本證明與原本無異。
持有第2級毒品部分不得上訴。
其餘部分，如不服本判決應於收受送達後10日內向本院提出上訴
書狀，其未敘述上訴理由者，並得於提起上訴後10日內向本院補
提理由書（均須按他造當事人之人數附繕本）「切勿逕送上級法
院」。
                                      書記官    劉清洪
中　　華　　民　　國　 100　　年　　7 　　月　　5 　　日
附錄本案論罪科刑法條全文
毒品危害防制條例第4條第2項、第3項：
製造、運輸、販賣第二級毒品者，處無期徒刑或 7 年以上有期
徒刑，得併科新臺幣 1 千萬元以下罰金。
製造、運輸、販賣第三級毒品者，處 5 年以上有期徒刑，得併
科新臺幣 7 百萬元以下罰金。
毒品危害防制條例第11條第2項：
持有第二級毒品者，處 2 年以下有期徒刑、拘役或新臺幣 3 萬
元以下罰金。
藥事法第83條第1項：
明知為偽藥或禁藥，而販賣、供應、調劑、運送、寄藏、牙保、
轉讓或意圖販賣而陳列者，處 7 年以下有期徒刑，得併科新臺
幣 5 百萬元以下罰金。

附表：販賣毒品犯行部分

編號 購毒者 交易時間  交易地點 交易數量、金額（新臺幣）      罪名及所犯法條  1 許巧伶（起訴書附表二誤載為徐巧伶） 98年9月中旬之某日 臺南縣市之某處 1,000 元之甲基安非他命 乙○○共同販賣第二級毒品，處有期徒刑貳年陸月。扣案之門號○○○○○○○○○○、○○○○○○○○○○號行動電話各壹具（各含SIM 卡壹張）、磅秤壹台、夾鍊袋貳大袋、帳冊貳本，均沒收之；未扣案之販賣第二級毒品所得新臺幣壹仟元與甲○○連帶沒收，如全部或一部不能沒收時，以其二人財產連帶抵償之。甲○○共同販賣第二級毒品，處有期徒刑貳年伍月。扣案之門號○○○○○○○○○○、○○○○○○○○○○號行動電話各壹具（各含SIM 卡壹張）、磅秤壹台、夾鍊袋貳大袋、帳冊貳本，均沒收之；未扣案之販賣第二級毒品所得新臺幣壹仟元與乙○○連帶沒收，如全部或一部不能沒收時，以其二人財產連帶抵償之。  2  98年10月上旬之某日 臺南縣市之某處 1,000 元之甲基安非他命 乙○○共同販賣第二級毒品，處有期徒刑貳年陸月。扣案之門號○○○○○○○○○○、○○○○○○○○○○號行動電話各壹具（各含SIM 卡壹張）、磅秤壹台、夾鍊袋貳大袋、帳冊貳本，均沒收之；未扣案之販賣第二級毒品所得新臺幣壹仟元與甲○○連帶沒收，如全部或一部不能沒收時，以其二人財產連帶抵償之。甲○○共同販賣第二級毒品，處有期徒刑貳年伍月。扣案之門號○○○○○○○○○○、○○○○○○○○○○號行動電話各壹具（各含SIM 卡壹張）、磅秤壹台、夾鍊袋貳大袋、帳冊貳本，均沒收之；未扣案之販賣第二級毒品所得新臺幣壹仟元與乙○○連帶沒收，如全部或一部不能沒收時，以其二人財產連帶抵償之。  3 郭泓益 98年10月初晚上 臺南縣○○市被告乙○○之住處 1,000 元之甲基安非他命 乙○○共同販賣第二級毒品，處有期徒刑壹年肆月。扣案之門號○○○○○○○○○○、○○○○○○○○○○號行動電話各壹具（各含SIM 卡壹張）、磅秤壹台、夾鍊袋貳大袋、帳冊貳本，均沒收之；未扣案之販賣第二級毒品所得新臺幣壹仟元與甲○○連帶沒收，如全部或一部不能沒收時，以其二人財產連帶抵償之。甲○○共同販賣第二級毒品，處有期徒刑壹年叁月。扣案之門號○○○○○○○○○○、○○○○○○○○○○號行動電話各壹具（各含SIM 卡壹張）、磅秤壹台、夾鍊袋貳大袋、帳冊貳本，均沒收之；未扣案之販賣第二級毒品所得新臺幣壹仟元與乙○○連帶沒收，如全部或一部不能沒收時，以其二人財產連帶抵償之。  4  98年10月底晚上 臺南市○○街甲○○之住處 1,000 元之甲基安非他命（惟郭泓益未給付款項） 乙○○共同販賣第二級毒品，處有期徒刑壹年肆月。扣案之門號○○○○○○○○○○、○○○○○○○○○○號行動電話各壹具（各含SIM 卡壹張）、磅秤壹台、夾鍊袋貳大袋、帳冊貳本，均沒收之。甲○○共同販賣第二級毒品，處有期徒刑壹年叁月。扣案之門號○○○○○○○○○○、○○○○○○○○○○號行動電話各壹具（各含SIM 卡壹張）、磅秤壹台、夾鍊袋貳大袋、帳冊貳本，均沒收之。  5 陳炳忠 98年11月9日20時許 臺南縣○○市○○○路○○附近的0000○○旁 3,500 元之甲基安非他命 乙○○共同販賣第二級毒品，處有期徒刑壹年肆月。扣案之門號○○○○○○○○○○、○○○○○○○○○○號行動電話各壹具（各含SIM 卡壹張）、磅秤壹台、夾鍊袋貳大袋、帳冊貳本，均沒收之；未扣案之販賣第二級毒品所得新臺幣叁仟伍佰元與甲○○連帶沒收，如全部或一部不能沒收時，以其二人財產連帶抵償之。甲○○共同販賣第二級毒品，處有期徒刑壹年叁月。扣案之門號○○○○○○○○○○、○○○○○○○○○○號行動電話各壹具（各含SIM 卡壹張）、磅秤壹台、夾鍊袋貳大袋、帳冊貳本，均沒收之；未扣案之販賣第二級毒品所得新臺幣叁仟伍佰元與乙○○連帶沒收，如全部或一部不能沒收時，以其二人財產連帶抵償之。  6  98年11月13日20至21時許 臺南縣○○市○○○路○○附近的0000○○旁 1,000 元之甲基安非他命 乙○○共同販賣第二級毒品，處有期徒刑壹年肆月。扣案之門號○○○○○○○○○○、○○○○○○○○○○號行動電話各壹具（各含SIM 卡壹張）、磅秤壹台、夾鍊袋貳大袋、帳冊貳本，均沒收之；未扣案之販賣第二級毒品所得新臺幣壹仟元與甲○○連帶沒收，如全部或一部不能沒收時，以其二人財產連帶抵償之。甲○○共同販賣第二級毒品，處有期徒刑壹年叁月。扣案之門號○○○○○○○○○○、○○○○○○○○○○號行動電話各壹具（各含SIM 卡壹張）、磅秤壹台、夾鍊袋貳大袋、帳冊貳本，均沒收之；未扣案之販賣第二級毒品所得新臺幣壹仟元與乙○○連帶沒收，如全部或一部不能沒收時，以其二人財產連帶抵償之。  7  98年11月24日13時許 臺南縣○○市○○路○○○○○○旁○○ 1,000 元之甲基安非他命 乙○○共同販賣第二級毒品，處有期徒刑壹年肆月。扣案之門號○○○○○○○○○○、○○○○○○○○○○號行動電話各壹具（各含SIM 卡壹張）、磅秤壹台、夾鍊袋貳大袋、帳冊貳本，均沒收之；未扣案之販賣第二級毒品所得新臺幣壹仟元與甲○○連帶沒收，如全部或一部不能沒收時，以其二人財產連帶抵償之。甲○○共同販賣第二級毒品，處有期徒刑壹年叁月。扣案之門號○○○○○○○○○○、○○○○○○○○○○號行動電話各壹具（各含SIM 卡壹張）、磅秤壹台、夾鍊袋貳大袋、帳冊貳本，均沒收之；未扣案之販賣第二級毒品所得新臺幣壹仟元與乙○○連帶沒收，如全部或一部不能沒收時，以其二人財產連帶抵償之。  8 蔡錚毅之友人「彭家豪」 98年8、9月間之某日 臺南縣市之某處 2,100 元之愷他命 乙○○共同販賣第三級毒品，處有期徒刑伍年貳月。扣案之門號○○○○○○○○○○、○○○○○○○○○○號行動電話各壹具（各含SIM 卡壹張）、磅秤壹台、夾鍊袋貳大袋、帳冊貳本，均沒收之；未扣案之販賣第三級毒品所得新臺幣貳仟壹佰元與甲○○連帶沒收，如全部或一部不能沒收時，以其二人財產連帶抵償之。甲○○共同販賣第三級毒品，處有期徒刑貳年柒月。扣案之門號○○○○○○○○○○、○○○○○○○○○○號行動電話各壹具（各含SIM 卡壹張）、磅秤壹台、夾鍊袋貳大袋、帳冊貳本，均沒收之；未扣案之販賣第三級毒品所得新臺幣貳仟壹佰元與乙○○連帶沒收，如全部或一部不能沒收時，以其二人財產連帶抵償之。  9 王怡婷 98年10月2日22時許 臺南縣○○市○○路○○○○ 1,000 元之愷他命 乙○○共同販賣第三級毒品，處有期徒刑貳年捌月。扣案之門號○○○○○○○○○○、○○○○○○○○○○號行動電話各壹具（各含SIM 卡壹張）、磅秤壹台、夾鍊袋貳大袋、帳冊貳本，均沒收之；未扣案之販賣第三級毒品所得新臺幣壹仟元與甲○○連帶沒收，如全部或一部不能沒收時，以其二人財產連帶抵償之。甲○○共同販賣第三級毒品，處有期徒刑貳年柒月。扣案之門號○○○○○○○○○○、○○○○○○○○○○號行動電話各壹具（各含SIM 卡壹張）、磅秤壹台、夾鍊袋貳大袋、帳冊貳本，均沒收之；未扣案之販賣第三級毒品所得新臺幣壹仟元與乙○○連帶沒收，如全部或一部不能沒收時，以其二人財產連帶抵償之。 10  98年10月10日14時許 臺南縣○○市○○路○○○○前 1,000 元之愷他命 乙○○共同販賣第三級毒品，處有期徒刑貳年捌月。扣案之門號○○○○○○○○○○、○○○○○○○○○○號行動電話各壹具（各含SIM 卡壹張）、磅秤壹台、夾鍊袋貳大袋、帳冊貳本，均沒收之；未扣案之販賣第三級毒品所得新臺幣壹仟元與甲○○連帶沒收，如全部或一部不能沒收時，以其二人財產連帶抵償之。甲○○共同販賣第三級毒品，處有期徒刑貳年柒月。扣案之門號○○○○○○○○○○、○○○○○○○○○○號行動電話各壹具（各含SIM 卡壹張）、磅秤壹台、夾鍊袋貳大袋、帳冊貳本，均沒收之；未扣案之販賣第三級毒品所得新臺幣壹仟元與乙○○連帶沒收，如全部或一部不能沒收時，以其二人財產連帶抵償之。 11  98年11月5日19時許 臺南縣○○市○○路○○○○○外 1,000 元之愷他命 乙○○共同販賣第三級毒品，處有期徒刑貳年捌月。扣案之門號○○○○○○○○○○、○○○○○○○○○○號行動電話各壹具（各含SIM 卡壹張）、磅秤壹台、夾鍊袋貳大袋、帳冊貳本，均沒收之；未扣案之販賣第三級毒品所得新臺幣壹仟元與甲○○連帶沒收，如全部或一部不能沒收時，以其二人財產連帶抵償之。甲○○共同販賣第三級毒品，處有期徒刑貳年柒月。扣案之門號○○○○○○○○○○、○○○○○○○○○○號行動電話各壹具（各含SIM 卡壹張）、磅秤壹台、夾鍊袋貳大袋、帳冊貳本，均沒收之；未扣案之販賣第三級毒品所得新臺幣壹仟元與乙○○連帶沒收，如全部或一部不能沒收時，以其二人財產連帶抵償之。 12  98年11月8日21時許 臺南縣○○市○○路○○○○ 1,000 元之愷他命 乙○○共同販賣第三級毒品，處有期徒刑貳年捌月。扣案之門號○○○○○○○○○○、○○○○○○○○○○號行動電話各壹具（各含SIM 卡壹張）、磅秤壹台、夾鍊袋貳大袋、帳冊貳本，均沒收之；未扣案之販賣第三級毒品所得新臺幣壹仟元與甲○○連帶沒收，如全部或一部不能沒收時，以其二人財產連帶抵償之。甲○○共同販賣第三級毒品，處有期徒刑貳年柒月。扣案之門號○○○○○○○○○○、○○○○○○○○○○號行動電話各壹具（各含SIM 卡壹張）、磅秤壹台、夾鍊袋貳大袋、帳冊貳本，均沒收之；未扣案之販賣第三級毒品所得新臺幣壹仟元與乙○○連帶沒收，如全部或一部不能沒收時，以其二人財產連帶抵償之。 13  98年11月13日19時許 臺南縣○○市○○路○○○○○外 2,000 元（起訴書誤載為1,000元）之愷他命 乙○○共同販賣第三級毒品，處有期徒刑貳年捌月。扣案之門號○○○○○○○○○○、○○○○○○○○○○號行動電話各壹具（各含SIM 卡壹張）、磅秤壹台、夾鍊袋貳大袋、帳冊貳本，均沒收之；未扣案之販賣第三級毒品所得新臺幣貳仟元與甲○○連帶沒收，如全部或一部不能沒收時，以其二人財產連帶抵償之。甲○○共同販賣第三級毒品，處有期徒刑貳年柒月。扣案之門號○○○○○○○○○○、○○○○○○○○○○號行動電話各壹具（各含SIM 卡壹張）、磅秤壹台、夾鍊袋貳大袋、帳冊貳本，均沒收之；未扣案之販賣第三級毒品所得新臺幣貳仟元與乙○○連帶沒收，如全部或一部不能沒收時，以其二人財產連帶抵償之。